臺灣新北地方法院刑事裁定
                                     111年度聲字第3030號
聲  請  人  臺灣新北地方檢察署檢察官
受  刑  人  高德興



上列聲請人因受刑人數罪併罰有二裁判以上，聲請定其應執行之
刑（111年度執聲字第2205號），本院裁定如下：
    主  文
高德興犯如附表所示各罪所處之刑，應執行有期徒刑壹年陸月，
如易科罰金，以新臺幣壹仟元折算壹日。
    理  由
一、本件聲請意旨略以：受刑人高德興因竊盜等數罪，先後經判
    決確定如附表，應依刑法第53條、第51條第5款規定，定其
    應執行之刑，爰依刑事訴訟法第477條第1項聲請裁定等語。
二、按裁判確定前犯數罪者，併合處罰之，而數罪併罰有二以上
    裁判者，應定其應執行之刑，其宣告多數有期徒刑者，於各
    刑中之最長期以上，各刑合併之刑期以下，定其刑期，但不
    得逾30年，刑法第50條、第51條第5款、第53條分別定有明
    文。又數罪併罰之數罪均得易科罰金，其應執行之刑逾6月
    者，亦適用易科罰金之規定，刑法第41條第8項規定甚明。
    次按刑事訴訟法第370條第2項、第3項，已針對第二審上訴
    案件之定應執行之刑，明定有不利益變更禁止原則之適用，
    於分屬不同案件之數罪併罰有應更定執行刑者，本於同為定
    刑裁定應為相同處理之原則，法院於裁定定應執行之刑時，
    自仍應有不利益變更禁止原則法理之考量，亦即另定之執行
    刑，其裁量所定之刑期，不得較重於前定之執行刑加計後裁
    判宣告之刑之總和，否則即與法律秩序理念及法律目的之內
    部界限有違（最高法院103年度第14次刑事庭決議及最高法
    院93年度台非字第192號判決意旨參照）。　　
三、經查：
　㈠本件受刑人高德興因竊盜等數罪，先後經判決確定如附表所
    示之刑，且各該罪均係在附表編號2所示之罪判決確定前所
    犯，並以本院為其犯罪事實最後判決法院，又附表所示各罪
    均得易科罰金，參照前揭規定，縱定應執行刑逾6個月，亦
    得易科罰金。再者，受刑人所犯附表編號1至3所示之罪，前
    經本院111年度聲字第2557號裁定定應執行刑有期徒刑7月確
    定；附表編號4所示之罪，前經本院111年度簡上字第3號判
    決定應執行刑有期徒刑4月確定；附表編號5至6所示之罪，
    前經臺灣高等法院111年度上易字第688號判決定應執行刑有
    期徒刑5月確定，有臺灣高等法院被告前案紀錄表附卷可稽
    ，則參照前揭說明，本院就附表所示各罪再定應執行刑時，
    自應受上開裁判所定應執行刑總和之內部界限所拘束。
  ㈡受刑人就本件聲請定其應執行刑案件表示：無合併之意願（
    見陳述意見狀）。然附表編號1至7所示之罪所處之刑屬均得
    易科罰金之罪，縱未經受刑人請求，檢察官仍得逕向法院聲
    請合併定其應執行之刑，故受到人對檢察官聲請定應執行刑
    之意見回函表示無合併定刑意願，此應係受刑人對法律適用
    有所誤解，併此敘明。　　
四、綜上，爰依前揭法條規定及實務見解，並參酌上開各罪宣告
    刑總和上限、各刑中最長期，審酌受刑人犯罪情節及行為次
    數，就其所犯前揭各罪為整體非難評價，定如主文所示之應
    執行刑。
據上論斷，應依刑事訴訟法第477條第1項，刑法第50條第1項前
段、第53條、第51條第5款、第41條第8項，裁定如主文。
中　　華　　民　　國　　111 　年　　10　　月　　31　　日
                刑事第十庭  法  官  連雅婷
如不服本裁定，應於裁定送達後五日內敘明抗告理由，向本院提
出抗告狀。 
上開正本證明與原本無異
                             書記官  林蔚然
中　　華　　民　　國　　111 　年　　10　　月　　31　　日
附表：受刑人高德興定應執行刑案件一覽表     編號  1 2 3 罪名  竊盜 竊盜 竊盜 宣告刑  有期徒刑3月，如易科罰金，以新台幣壹千元折算壹日。 有期徒刑4月，如易科罰金，以新台幣壹千元折算壹日。 有期徒刑3月，如易科罰金，以新台幣壹千元折算壹日。 犯罪日期  110/02/13 110/08/26 110/03/06 偵查(自訴)機關 年度案號  士林地檢110年度偵字第6373號 臺北地檢110年度偵字第26907號 新北地檢110年度偵緝字第2499號  最後事實審 法院 士林地院 臺北地院 新北地院  案號 110年度易字第551號 110年度簡上字第173號 111年度簡上字第95號  判決日期 111/01/27 111/03/15 111/07/12  確定 判決 法院 士林地院 臺北地院 新北地院  案號 110年度易字第551號 110年度簡上字第173號 111年度簡上字第95號  判決確定日期 111/04/13 111/03/15 111/07/12 是否為得易科罰金之案件  是 是 是 備註  附表編號1至3所示之罪前經本院111年度聲字第2557號裁定定應執行有期徒刑7月確定   

     編號  4 5 6 罪名  竊盜 竊盜 竊盜 宣告刑  有期徒刑3月，如易科罰金，以新台幣壹千元折算壹日。 （2罪） 有期徒刑4月，如易科罰金，以新台幣壹千元折算壹日。 有期徒刑3月，如易科罰金，以新台幣壹千元折算壹日。 犯罪日期  110/04/03(2次) 110/02/15 110/05/07 偵查(自訴)機關 年度案號  新北地檢110年度偵字第17823號 臺北地檢110年度偵字第18650號等 臺北地檢110年度偵字第18650號等  最後事實審 法院 新北地院 臺灣高院 臺灣高院  案號 111年度簡上字第3號 111年度上易字第688號 111年度上易字第688號  判決日期 111/04/20 111/07/28 111/07/28  確定 判決 法院 新北地院 臺灣高院 臺灣高院  案號 111年度簡上字第3號 111年度上易字第688號 111年度上易字第688號  判決確定日期 111/04/20 111/09/08 111/09/08 是否為得易科罰金之案件  是 是 是 備註  附表編號4所示之罪前經本院111年度簡上字第3號判決定應執行有期徒刑4月確定 附表編號5至6所示之罪前經臺灣高等法院111年度上易字第688號判決定應執行有期徒刑5月確定  

   編號  7 罪名  竊盜 宣告刑  有期徒刑3月，如易科罰金，以新台幣壹千元折算壹日。 犯罪日期  110/11/26 偵查(自訴)機關 年度案號  新北地檢110年度速偵字第1582號  最後事實審 法院 新北地院  案號 111年度簡上字第243號  判決日期 111/09/07  確定 判決 法院 新北地院  案號 111年度簡上字第243號  判決確定日期 111/09/07 是否為得易科罰金之案件  是 備註  空白